【裁判字號】    99,訴,234
【裁判日期】    990506
【裁判案由】    搶奪
【裁判全文】
臺灣苗栗地方法院刑事判決               99年度訴字第234號
公  訴  人  臺灣苗栗地方法院檢察署檢察官
被      告  甲○○
上列被告因搶奪案件，經檢察官提起公訴（99年度偵字第887 號
），本院裁定改依簡式審判程序審理，判決如下：
    主  文
甲○○犯竊盜罪，累犯，處有期徒刑玖月。
    事  實
一、甲○○前於民國93年間因違反兒童及少年性交易防制案件，
    經本院於94年3 月31日以93年度簡上字第78號判決判處有期
    徒刑6 月，緩刑2 年確定；復於94年間因搶奪案件，經本院
    於94年11月23日以94年度訴字第518 號判決判處有期徒刑1
    年4 月確定在案；於同年度，因竊盜案件經本院於95年4 月
    28日以95年度苗簡字第136 號判決判處有期徒刑6 月確定在
    案，並經檢察官聲請撤銷上開緩刑確定，上開搶奪案件及竊
    盜案件並經定其應執行之刑為1 年9 月確定。甲○○於94年
    12月29日入監接續執行前開2 個有期徒刑（6 月、1 年9 月
    ），嗣於96年2 月12日因縮短刑期假釋出監，假釋期間付保
    護管束，保護管束期滿未經撤銷，視為執行完畢。
二、緣甲○○猶不知悔改，復於98年1 月25日透過「080 苗栗人
    」網路聊天室認識劉雅平，雙方遂再以YAHOO 奇摩即時通連
    絡相約出遊，甲○○竟意圖為自己不法所有之竊盜犯意，於
    同日晚間6 時30分許，趁劉雅平在苗栗縣竹南鎮新南里運動
    公園南端入口處之公廁內，將隨身背包（內有劉雅平之身分
    證、健保卡、學生證、郵局金融卡、手機門號SIM 卡各1 張
    ；手機2 支；鑰匙2 副；現金新臺幣（下同）1,100 元許等
    物）置放於馬桶上，且背對廁所隔間門，而不知防備之際，
    打開該隔間門，趁機將該背包取走，得手後旋即逃離現場，
    並隨即將包包內現金1,100 元取走花用，其餘物品均任意丟
    棄在路邊。嗣經劉雅平報警循線查悉上情。
三、案經劉雅平訴由苗栗縣警察局竹南分局報告報請臺灣苗栗地
    方法院檢察署檢察官偵查起訴。
    理  由
一、本件被告甲○○犯係死刑、無期徒刑、最輕本刑為3 年以上
    有期徒刑以外之罪，其於本院準備程序中就前揭被訴事實為
    有罪之陳述，經受命法官告知簡式審判程序之旨，並聽取其
    與公訴人之意見後，本院認無不得或不宜改依簡式審判程序
    進行之處，爰依刑事訴訟法第273 條之1 第1 項、第284 條
    之1 ，本院合議庭裁定由受命法官獨任依簡式審判程序審理
    ；又簡式審判程序之證據調查，依刑事訴訟法第273 條之2
    規定，不受同法第159 條第1 項審判外陳述排除之限制，再
    被告對於卷內之各項證據，亦不爭執證據能力，故卷內所列
    之各項證據，自得作為證據，合先敘明。
二、上揭事實，業據被告於偵查及本院審理時坦承不諱，核與告
    訴人即證人劉雅平於偵查中證述相符；證人劉雅平與被告並
    無任何怨隙，衡情證人劉雅平應無設詞攀誣，或虛構事實以
    陷害被告之理，故證人劉雅平前開證述內容，經核尚無不可
    採信之處；且有YAHOO 奇摩即時通設定資料1 份及現場照片
    、被告照片8 張在卷可稽，是本件事證明確，被告上開犯行
    ，洵堪認定，應予以依法論科。
三、核被告所為，係犯刑法第320 條第1 項之竊盜罪。至公訴意
    旨雖以被告涉犯刑法第325 條第1 項之搶奪罪，惟公訴人於
    本院審理時，業已陳述、論告本件起訴之事實該當於刑法第
    320 條第1 項之竊盜罪，自行更正原起訴法條，本院自無庸
    再變更公訴人起訴之法條，附此敘明（見本院卷第13頁背面
    ）。查被告有事實欄所載論罪科刑執行之情形，此有臺灣苗
    栗地方法院檢察署刑案資料查註紀錄表及臺灣高等法院被告
    前案紀錄表各1 份在卷可查，其受有期徒刑執行完畢後，5
    年之內故意再犯有期徒刑以上刑之本罪，為累犯，應依刑法
    第47條第1 項規定加重其刑。爰審酌被告素行不佳，此有臺
    灣高等法院被告前案紀錄表1 份在卷可稽；其正值青壯之年
    ，不思以正途謀生，猶因不勞而獲之心態，竊取他人之物變
    賣得款花用，侵害他人財產安全，本次犯案模式係先行在網
    路上認識他人，並約定出遊，再利用此方式，為上開竊盜犯
    行，行為實不足取，惟兼念及其竊盜手段尚屬輕微，犯後始
    終坦承犯行，態度良好等一切情狀，量處如主文所示之刑，
    以資儆懲。
據上論斷，應依刑事訴訟法第273 條之1 第1 項、第299 條第1
項前段，刑法第320 條第1 項、第47條第1 項，刑法施行法第1
條之1 ，判決如主文。
本案經檢察官洪清秀到庭執行職務。
中    華    民    國    99    年    5     月    6     日
                  刑事第三庭  法  官  許蓓雯
以上正本證明與原本無異。
如不服本判決應於收受判決後10日內向本院提出上訴書狀，並應
應敘述具體理由。其未敘述上訴理由者，應於上訴期間屆滿後20
日內向本院補提理由書( 均須按他造當事人之人數附繕本) 「切
勿逕送上級法院」。告訴人或被害人如對本判決不服者，應具備
理由請求檢察官上訴，其上訴期間之計算係以檢察官收受判決正
本之日期為準。
                              書記官  徐一夫
中    華    民    國    99    年    5     月    6     日
本案論罪科刑法條：中華民國刑法第320 條第1 項意圖為自己或
第三人不法之所有，而竊取他人之動產者，為竊盜罪，處5 年以
下有期徒刑、拘役或5 百元以下罰金。

司法院資訊處製作；財團法人民間司法改革基金會備份。
